【裁判字號】    99,訴,267
【裁判日期】    990324
【裁判案由】    違反毒品危害防制條例
【裁判全文】
臺灣臺南地方法院刑事判決               99年度訴字第267號
公  訴  人  臺灣臺南地方法院檢察署檢察官
被      告  甲○○
上列被告因違反毒品危害防制條例案件，經檢察官提起公訴（九
十九年度撤緩毒偵字第二號），因被告於本院準備程序中就被訴
犯罪事實為有罪之陳述，經本院合議庭裁定改依簡式審判程序審
理，茲判決如下：
    主  文
甲○○施用第一級毒品，累犯，處有期徒刑拾月，扣案第一級毒
品海洛因壹包（驗餘淨重零點零肆公克）沒收銷燬之，上開毒
品包裝袋壹個沒收。
    事實及理由
一、本件犯罪事實及證據，除證據部分應補充被告甲○○於本院
    審理時之自白外，餘均引用檢察官起訴書之記載（如附件）
    。
二、按本件被告所犯係死刑、無期徒刑、最輕本刑為三年以上有
    期徒刑以外之罪，其於本院訊問時就前揭被訴事實為有罪之
    陳述，經本院告知簡式審判程序之旨，並聽取其與公訴人之
    意見後，本院認無不得或不宜改依簡式審判程序進行之處，
    爰依刑事訴訟法第二百七十三條之一第一項、第二百八十四
    條之一，裁定進行簡式審判程序，並不受刑事訴訟法第一百
    五十九條第一項證據能力規定之限制，合先敘明。
三、按海洛因係毒品危害防制條例第二條第二項第一款所規定之
    第一級毒品。是核被告所為，係犯毒品危害防制條例第十條
    第一項之施用第一級毒品罪。其施用前、後持有毒品海洛因
    之低度行為，為其施用毒品之高度行為所吸收，不另論罪。
    查被告前有如起訴書犯罪事實欄所載之刑事犯罪紀錄，有卷
    附臺灣高等法院被告前案紀錄表一份可按，其於有期徒刑執
    行完畢後，五年內故意再犯本件有期徒刑以上之罪，為累犯
    ，應依法加重其刑。爰審酌被告前有多次施用毒品前科，素
    行不良，於九十七年二月間出獄後，僅四月餘旋即再犯本案
    ，顯見被告並無戒除毒癮之意，惟施用毒品仍屬自戕行為，
    且其犯後坦承犯行，態度良好等一切情狀，量處如主文所示
    之刑，以示懲儆。
四、扣案第一級毒品海洛因一包（驗餘淨重0.043公克）係查獲
    之毒品，應依毒品危害防制條例第十八條第一項之規定宣告
    沒收銷燬之。上開毒品包裝袋一個，係被告所有且係供其施
    用毒品所用之物，業據被告供承在卷，應依刑法第三十八條
    第一項第二款之規定宣告沒收。
五、應依刑事訴訟法第二百七十三條之一第一項、第二百九十九
    條第一項前段、第三百十條之二、第四百五十四條第二項，
    毒品危害防制條例第十條第一項、第十八條第一項前段，刑
    法第十一條前段、第四十七條第一項、第三十八條第一項第
    二款，判決如主文。
六、如不服本判決，應於收受判決後十日內，以書狀向本院提出
    上訴。
本案經檢察官乙○○到庭執行職務。
中    華    民    國    99    年    3     月    24    日
                      刑事第三庭  法  官  劉秀君
以上正本證明與原本無異。
如不服本判決應於收受本判決後10日內向本院提出上訴書狀，並
應敘述具體理由。其未敘述上訴理由者，應於上訴期間屆滿後20
日內向本院補提理由書狀（均須按他造當事人之人數附繕本）「
切勿逕送上級法院」。
                                  書記官  曾盈靜
中    華    民    國    99    年    3     月    24    日
附錄法條：
毒品危害防制條例第10條毒品危害防制條例第10條
施用第一級毒品者，處 6 月以上 5 年以下有期徒刑。
施用第二級毒品者，處 3 年以下有期徒刑。
附件：
臺灣臺南地方法院檢察署檢察官起訴書
                                   99年度撤緩毒偵字第2號
    被      告  甲○○  男  41歲（民國○○年○○月○○日生）
                        住臺南市○區○○路139巷51弄16號
                          之5
                        國民身分證統一編號：Ｚ000000000號
上列被告因違反毒品危害防制條例案件，已經偵查終結，認應該
提起公訴，茲將犯罪事實及證據並所犯法條分敘如下：
        犯罪事實
一、甲○○前於民國86年間，曾因麻藥及煙毒案件，經臺灣高等
    法院臺南分院裁定施以強制戒治，而於94年2 月13日期滿執
    行完畢；嗣又於95年間再犯施用毒品罪，經臺灣臺南地方法
    院分別判處有期徒刑10月、6月，並定其應執行刑為1年2 月
    確定，其後經檢察官聲請，再裁定減刑為5月、3月，應執行
    有期徒刑7 月確定，而於97年2月3日執行完畢。詎猶不知悔
    改，於強制戒治執行完畢釋放後5 年內，又基於施用第一級
    毒品海洛因之犯意，於97年6月8日19時許，在其位於臺南市
    ○區○○路139巷51弄16號之5住處內，以針筒注射方式，施
    用第一級毒品海洛因1 次。嗣於97年6月9日19時許，在臺南
    市○區○○路3段179巷口騎乘機車闖越紅燈遭警盤查，警方
    經甲○○同意搜索後，當場在其左褲袋內扣得第一級毒品海
    洛因1 包（驗前淨重0.053公克，驗後淨重0.043公克），並
    同意警員採集其尿液送檢驗，結果亦呈嗎啡陽性反應，而查
    知上情。
二、案經臺南市警察局第六分局報告偵辦。
        證據並所犯法條
一、證據清單及待證事實
    ┌──┬───────────┬───────────┐
    │編號│    證  據  清  單    │    待  證  事  實    │
    ├──┼───────────┼───────────┤
    │ 一 │被告甲○○於警詢時及偵│被告有於97年6月8日19時│
    │    │訊中之自白            │許，以針筒注射方式，施│
    │    │                      │用第一級毒品海洛因1 次│
    │    │                      │之事實。              │
    ├──┼───────────┼───────────┤
    │ 二 │詮昕科技股份有限公司（│被告於97年6月9日19時55│
    │    │下稱詮昕公司）濫用藥物│分許所採集之尿液，經送│
    │    │尿液檢驗報告、臺南市警│詮昕公司以酵素免疫分析│
    │    │察局第六分局調查甲○○│法（EIA）初步檢驗及以 │
    │    │涉嫌毒品案送驗尿液及年│氣相層析質譜儀法（GC/ │
    │    │籍對照表              │MS）確認檢驗結果，確呈│
    │    │                      │嗎啡陽性反應之事實。  │
    ├──┼───────────┼───────────┤
    │ 三 │本署刑案資料查註紀錄表│被告曾因施用毒品案件受│
    │    │、法務部全國檢察官線上│強制戒治，而於強制戒治│
    │    │查詢刑案人犯在監所最新│執行完畢釋放後5 年內，│
    │    │資料報表              │又犯本案之事實。      │
    ├──┼───────────┼───────────┤
    │ 四 │1.扣押物品目錄表      │被告有持有及施用第一級│
    │    │2.毒品初步檢驗報告單  │毒品之事實。          │
    │    │3.扣案海洛因1包暨照片 │                      │
    │    │4.高雄市立凱旋醫院97年│                      │
    │    │  6月19日高市凱醫驗字 │                      │
    │    │  第7311號濫用藥物成品│                      │
    │    │  檢驗鑑定書          │                      │
    └──┴───────────┴───────────┘
二、核被告所為，係犯毒品危害防制條例第10條第1 項之施用第
    一級毒品罪嫌。其施用前持有海洛因之低度行為，為其後施
    用之高度行為所吸收，不另論罪。又被告前於95年間再犯施
    用毒品罪，經臺灣臺南地方法院分別判處有期徒刑10月、6
    月，並定其應執行刑為1年2月確定，其後經檢察官聲請，再
    裁定減刑為5月、3月，應執行有期徒刑7月確定，而於97年2
    月3 日執行完畢，有本署刑案資料查註紀錄表在卷可按，其
    於受有期徒刑之執行完畢後5 年內，再故意犯有期徒刑以上
    之本罪嫌，為累犯，請依刑法第47條第1 項規定，加重其刑
    。扣案第一級毒品海洛因1包（驗前淨重0.053公克，驗後淨
    重0.043公克），請依毒品危害防制條例第18條第1項宣告沒
    收並諭知銷燬。
三、依毒品危害防制條例第23條第2項、刑事訴訟法第251條第1
    項提起公訴。
    此    致
臺灣臺南地方法院
中    華    民    國    99    年    1     月    4     日
                                檢 察 官 詹 尚 晃
本件證明與原本無異
中    華    民    國    99    年    1     月    15    日
                                書 記 官 鄭 夙 君
附錄所犯法條：
毒品危害防制條例第10條毒品危害防制條例第10條
施用第一級毒品者，處 6 月以上 5 年以下有期徒刑。
施用第二級毒品者，處 3 年以下有期徒刑。

司法院資訊處製作；財團法人民間司法改革基金會備份。
